【裁判字號】    95,訴,753
【裁判日期】    951127
【裁判案由】    違反毒品危害防制條例
【裁判全文】
臺灣新竹地方法院刑事判決               95年度訴字第753號
公  訴  人  臺灣新竹地方法院檢察署檢察官
被      告  甲○○
                      號
上列被告因違反毒品危害防制條例，經檢察官提起公訴（95年度
毒偵字第1383號），被告於本院準備程序進行中，先就被訴事實
為有罪之陳述，經本院合議庭裁定由法官獨任進行簡式審判程序
，本院判決如下：
    主  文
甲○○施用第一級毒品，處有期徒刑捌月，扣案之第一級毒品海
洛因壹包（淨重零點零公克）沒收銷燬之，扣案之海洛因包裝
袋壹個、注射針筒壹支均沒收。又施用第二級毒品，處有期徒刑
肆月。應執行有期徒刑玖月，扣案之第一級毒品海洛因壹包（淨
重零點零公克）沒收銷燬之，扣案之海洛因包裝袋壹個、注射
針筒壹支均沒收。
    事  實
一、甲○○前因施用毒品案件，經本院以95年度毒聲字第195號
    裁定送觀察、勒戒後，因無繼續施用毒品之傾向，由臺灣新
    竹地方法院檢察署檢察官於民國95年7月5日以95年度毒偵字
    第863、960、1137號為不起訴處分確定；惟其於上開觀察勒
    戒執行完畢5年內，又各基於施用第一級毒品海洛因及第二
    級毒品安非他命之犯意，於95年7月5日晚上8時許，施用一
    級毒品海洛因1次，另於同年7月14日下午2、3時許，施用第
    一級毒品海洛因、安非他命各1次，上開施用毒品犯行業經
    本院於95年9月29日以95年度訴字第648號判決有期徒刑7月
    、7月、3月，應執行有期徒刑1年1月確定。詎其仍不知悔悟
    ，另行起意，於95年7月28日晚上20時許，在新竹縣友人住
    處，以將海洛因混合白開水置入注射針筒施打之方式，施用
    第一級毒品海洛因1次；又另行起意，於同日晚上21至22時
    許，在新竹縣竹北市友人住處，以玻璃球吸食器燒烤安非他
    命之方式，施用第二級毒品安非他命1次，旋於同日晚上23
    時50分許，在新竹縣竹北市○○街30號前為警查獲，並扣得
    海洛因1包（毛重約0.23公克、淨重約0.03公克）、注射針
    筒1支，嗣經警採尿送驗後查悉上情。
二、案經新竹縣警察局竹北分局報請臺灣新竹地方法院檢察署檢
    察官偵查起訴。
    理  由
一、訊據被告甲○○對於上揭事實坦認不諱（見本院卷第17、25
    -27頁之95年10月30日準備程序筆錄、審判筆錄），且：
  (一)其為警查獲後採集尿液送請昭信科技顧問股份有限公司以GC
    /MS氣相層析/質譜儀法確認檢驗後，呈嗎啡、安非他命、甲
    基安非他命類陽性反應，有該公司95年8月2日濫用藥物尿液
    檢體檢驗報告、辦理煙毒、麻醉藥品案尿液送驗受檢人真實
    姓名代號對照表在卷可稽（見95年度毒偵字第1383號卷第33
    -34頁）；扣案之白色粉末經送法務部調查局鑑定結果，確
    含第一級毒品海洛因成分，淨重0.03公克，空包裝重0.20公
    克，有該局95年10月19日調科壹字第09523025420號函存卷
    足參（見本院卷第29-30頁）。
  (二)被告本案施用毒品犯行係另行起意所為，並非成癮性之習慣
    犯，業據其於本院供陳在卷（見本院卷第27頁之95年10月30
    日審判筆錄）。此外，復有扣押物品目錄表（見同上偵卷第
    21頁）、海洛因1包、注射針筒1支之照片4幀附卷（見同上
    偵卷第19-20頁）及海洛因1包、注射針筒1支扣案足資佐證
    ，綜上足認被告自白核與事實相符。
  (三)而被告前因施用毒品案件，經送觀察、勒戒後，因無繼續施
    用毒品之傾向，由臺灣新竹地方法院檢察署檢察官於95年7
    月5日以95年度毒偵字第863、960、1137號為不起訴處分確
    定。另其於95年7月5日、同年7月14日下午2、3時許施用第
    一級毒品海洛因2次，於同年7月14日施用第二級毒品安非他
    命1次等犯行業經本院於95年9月29日以95年度訴字第648號
    判決有期徒刑7月、7月、3月，應執行有期徒刑1年1月確定
    ，此分別有卷附不起訴處分書及刑事判決可憑（見本院卷第
    12、13-14頁）。綜上所述，本案事證明確，被告施用第一
    級毒品海洛因、第二級毒品安非他命各1次之犯行堪以認定
    ，應依法論科。
二、核被告所為係犯毒品危害防制條例第10條第1項之施用第一
    級毒品罪及同條第2項之施用第二級毒品罪。其持有海洛因
    、安非他命之低度行為，應為施用之高度行為所吸收，不另
    論罪。被告所犯上開2罪，犯意各別，罪名不同，應分論併
    罰之。爰審酌被告犯罪後坦承犯行，前已因施用毒品，經觀
    察勒戒後，無繼續施用毒品傾向，由檢察官為不起訴處分，
    又再施用毒品，經警查獲不及一月再罹本案，顯見自制力甚
    低，所為對個人身心戕害程度，暨被告之生活狀況、品行、
    智識程度、犯罪之動機、目的、手段、所生危害及犯罪後之
    態度等一切情狀，各量處如主文所示之刑，並定其應執行刑
    。扣案驗餘檢還之海洛因1包（淨重0.03公克），屬於毒品
    危害防制條例第2條第2項第1款所稱之第一級毒品，既為查
    獲之毒品，應依同條例第18條第1項前段之規定，宣告沒收
    銷燬之；至於扣案放置海洛因之包裝袋1個，係被告存放毒
    品防止受潮逸漏以便施用，而扣案之注射針筒1支則係供被
    告施打毒品之用，均為被告所有供犯罪所用之物，業據其陳
    明在卷，應依刑法第38條第1項第2款之規定諭知沒收。
據上論斷，應依刑事訴訟法第273條之1第1項、第299條第1項前
段，毒品危害防制條例第10條第1項、第2項、第18條第1項前段
，刑法11條前段、第51條第5款、第38條第1項第2款，判決如主
文。
本案經檢察官葉乃瑋到庭執行職務
中    華    民    國    95    年    11    月    27    日
                  刑事第五庭    法  官  吳靜怡
以上正本證明與原本無異。
如不服本判決，應於送達後10日內向本院提出上訴狀。
中    華    民    國    95    年    11    月    28   日
                                書記官  馮玉玲
附錄本案論罪科刑法條全文：
毒品危害防制條例第10條
施用第一級毒品者，處 6 月以上 5 年以下有期徒刑。
施用第二級毒品者，處 3 年以下有期徒刑。


司法院資訊處製作；財團法人民間司法改革基金會備份。
